# 金融工具披露及核算

提问人：guoji2020 时间：2021-04-17 12:52:00
陈老师您好！
1 、关于丧失子公司控制权后的披露问题向您请教
母公司单体报表对其子公司应收账款余额是 100 万，减值准备是 100 万，丧失控制权后在合并报表上的初始确认金额是0.我想问的问题是，在合并报表附注中，应收账款余额可否列 100 万，减值准备列报 100 万。也就是说，附注中的会计报表项目中列示的余额，发生额是否一定要与会计确认和报表列报想对应。这方面准备有没有明确的规定呢！
2 、按照新金融工具准则，金融资产核销后，后续如果存在收回的情况下，如何进行后续会计处理呢，
3 、丧失子公司控制权后，假如按照丧失控制权后进行初始确认的应收账款是零，后续破产清算后，收回了 10 万元，这十万元是进投资收益还是进资产减值损失或者营业外收入中核算呢

回答人：chenyiwei
1 、理论上初始计量金额（初始确认日的公允价值）就是金融资产的成本。列示“余额 100 万、减值准备 100 万”是不恰当的。一个现实问题是：如果后续因债务人状况改善，可收回金额回升，按照“原值 100 、减值准备100”的情况，是可以转回减值准备的。但正确做法是不转回减值准备，因为摊余成本计量下不能确认超出原始成本的公允价值变动收益。
2 、金融资产核销后收回的会计处理，与原准则西没有区别。
3 、投资收益。